臺灣臺南地方法院刑事附帶民事判決　　94年度附民字第78號
　　附民原告　　臺灣菸酒股份有限公司法定代理人董瑞斌
　　法定代理人　董瑞斌
　　訴訟代理人　林義久
　　附民被告　　乙○○
上列被告因本院94年度易字第619號違反商標法案件，經原告提
起附帶民事訴訟，本院判決如下：
    主  文
原告之訴駁回。
    事  實
壹、原告方面：
一、聲明：被告應與甲○○連帶給付新臺幣（下同）七百四十二
          萬七千四百元整。
二、陳述：
（一）原告為菸酒專賣時期之「臺灣省菸酒公賣局」，於民國九
      十一年七月一日改制為「臺灣菸酒股份有限公司」，為國
      內現行唯一菸類製造商，其所研發製造之菸品，行銷國內
      市場多年，其中深受消費者喜愛，有長壽黃硬盒菸、長壽
      白軟包淡菸、長壽尊爵（ＧＥＮＴＥＬ）低淡菸、長壽尊
      爵（ＧＥＮＴＥＬ）藍圓角包淡菸，新樂園淡菸、新樂園
      香格里拉低淡菸等。因法定代表人為公司商譽及表彰商品
      來源「長壽及圖ＬＯＮＧＬＩＦＥ」、「ＬＯＮＧＬＩＦ
      Ｅ」、「長壽及圖」等商標圖樣，已成相關事業及消費者
      所普遍認知之原告公司商品表徵，業經經濟部中央標準局
      （現行改制為智慧財產局）核准註冊在案，法定代表人依
      法取得商標專用權，任何人未經合法授權，不得擅自仿冒
      使用、持有、販賣之。
（二）被告乙○○與甲○○（甲○○部分另經移送本院民事庭審
      理）為圖不法利益，販賣、輸入有原告上開商標圖樣之長
      壽菸品，嗣為高雄港務警察局警員，於九十四年四月二十
      三日在臺南縣新化鎮○○路一百十一巷一百二十號查獲被
      告所有之長壽黃硬盒菸七萬六千六百八十包、長壽白軟包
      淡菸十一萬六千四百包、長壽尊爵「ＧＥＮＴＥＬ）硬盒
      低淡菸一萬六千七百四十包，經取樣各一條送請原告臺灣
      菸酒股份有限公司內埔菸廠鑑定結果，證明係屬仿品無誤
      ，由於被告以低價且不循正常方式購買販賣，顯然明知扣
      案長壽黃硬盒菸、長壽白軟包淡菸、長壽尊爵「ＧＥＮＴ
      ＥＬ）硬盒低淡菸係屬仿冒品；扣案之長壽黃硬盒菸數量
      達七萬六千六百八十包，長壽白軟包淡菸數量達十一萬六
      千四百包，長壽尊爵「ＧＥＮＴＥＬ）硬盒低淡菸數量達
      一萬六千七百四十包，對被告長期販售而言其已售出仿冒
      菸品數量將無從論計，惟業已造成原告長壽黃硬盒菸、長
      壽白軟包淡菸及長壽尊爵「ＧＥＮＴＥＬ）硬盒低淡菸之
      商標與正牌經營損害等情事，且乙○○前因違反菸酒管理
      法案件，經臺灣高雄地方法院判處有期徒刑六月，於九十
      二年七月三日甫執行完畢，甲○○為販入上開大量仿冒菸
      品而販售之實際負責人，被告侵害原告經註冊之商標專用
      權，爰依商標法第六十一條、第六十三條之規定請求賠償
      ，並依刑事訴訟法第四百八十七條附帶民事賠償。
（三）通常仿冒品都以真品出售，所以主張長壽黃硬盒菸、長壽
      白軟包淡菸每包售價均為三十五元，長壽尊爵「ＧＥＮＴ
      ＥＬ）硬盒低淡菸每包售價為四十元。
（四）被告侵害商標，扣案長壽黃硬盒菸數量七萬六千六百八十
      包、長壽白軟包淡菸數量十一萬六千四百包、長壽尊爵「
      ＧＥＮＴＥＬ）硬盒低淡菸數量一萬六千七百四十包，扣
      案數量達一千五百包以上，因此原告損失計算，以該三種
      菸品市價為每包三十五元、四十元計算，依商標法第六十
      三條第一項第三項之規定：「侵害商標專用權商品零售單
      價五百倍至一千五百倍之金額，但所查獲商品超過一千五
      百件時，以其總價定賠償金額…。」，原告主張以就查獲
      侵害商標專用權商品數量達一千五百件時，以其總價定賠
      償金額計賠：長壽黃硬盒菸部分（三十五元乘以七萬六千
      六百八十包等於二百六十八萬三千八百元）計賠二百六十
      八萬三千八百元，長壽白軟包淡菸部分（三十五元乘以十
      一萬六千四百包等於四百零七萬四千元）計賠四百零七萬
      四千元，長壽尊爵「ＧＥＮＴＥＬ）硬盒低淡菸部分（四
      十元乘以一萬六千七百四十包等於六十六萬九千六百元）
      計賠六十六萬九千六百元，總計侵害商標計七百四十二萬
      七千四百元整。
貳、本件未行言詞辯論程序，故被告未為任何聲明或陳述，亦未
    提出任何書狀。
    理  由
一、按刑事附帶民事訴訟，其刑事部分諭知無罪、免訴或不受理
    之判決者，應以判決駁回原告之訴，刑事訴訟法第五百零三
    條第一項前段定有明文。本件被告乙○○被訴違反商標法案
    件，業經本院判決諭知公訴不受理在案，自應依首揭規定，
    以判決駁回原告之訴。
二、據上論結，應依刑事訴訟法第五百零三條第一項前段，判決
    如主文。
中　　華　　民　　國　　94　　年　　12　　月　　20　　日
  　　　　　　　刑事第九庭  審判長法官  蔡  奇  秀
　　　　　　　　　　　　　　　　　法官  黃  欣  怡
　　　　　　　　　　　　　　　　　法官  楊  佳  祥
以上正本證明與原本無異。
對於本判決如有不服，應於送達後10日內，向本院提出上訴狀（
應附繕本），但非對刑事訴訟之判決有上訴時，不得上訴。
    　　　　　　　　　　　　　　書記官  顏  惠  華
中　　華　　民　　國　　94　　年　　12　　月　　20　　日
